臺灣屏東地方法院刑事判決　　　　　　　　　　　　　九十一年度易字第三五號
　　公　訴　人　臺灣屏東地方法院檢察署檢察官
　　被　　　告　乙○○○
　　　　　　　　甲○○
右列被告等因妨害家庭案件，經檢察官提起公訴（九十年度偵字第六二四七號），本
院判決如左：
    主  文
乙○○○有配偶而與人通姦，處有期徒刑肆月，如易科罰金，以佰元折算壹日。
甲○○與有配偶之人相姦，處有期徒刑肆月，如易科罰金，以佰元折算壹日。
    事  實
一、乙○○○為丙○○之妻，係有配偶之人，甲○○明知上情，二人竟分別基於通姦
    、相姦之犯意，於民國九十年九月三十日下午十時許至屏東縣屏東市○○街一一
    八之一號米堤汽車旅館發生性行為，嗣為乙○○○之夫丙○○知悉而報警查獲上
    情，並扣得經鑑驗結果上皮細胞層ＤＮＡ與乙○○○ＤＮＡ－ＳＴＲ型別相同，
    且不排除其精子細胞層ＤＮＡ混有甲○○ＤＮＡ可能之衛生紙一團。
二、案經被害人丙○○訴由屏東縣警察局屏東分局報請臺灣屏東地方法院檢察署檢察
    官偵查起訴。
    理  由
一、訊據被告乙○○○、甲○○二人固坦承於前揭時、地同處一室之事實，惟均矢口
    否認涉有前揭犯行，並均辯稱：根本沒有作云云。經查：上開犯罪事實業據被害
    人丙○○指訴綦詳，且有扣案衛生紙，其鑑驗結論為「衛生紙上皮細胞層ＤＮＡ
    與乙○○○ＤＮＡ－ＳＴＲ型別相同，本案由ＳＴＲ型別檢測結果，不排除衛生
    紙精子細胞層ＤＮＡ混有甲○○ＤＮＡ可能」，此有九十一年一月十五日內政部
    警政署刑事警察局刑醫字第二二三五一四號鑑驗書一紙在卷可稽，被告二人所
    辯顯不足採，本件事證已臻明確，被告犯行洵堪認定，應依法論科。
二、核被告乙○○○所為，係犯刑法第二百三十九條前段之通姦罪；被告甲○○所為
    ，係犯同法第二百三十九條後段之相姦罪。爰審酌被告二人品性、智識程度、犯
    罪動機、犯罪所生危害，及其於犯罪後仍飾辭狡辯，毫無悔意等一切情狀，各處
    以如主文所示之刑，並分別諭知易科罰金之折算標準，以資儆懲。
據上論斷，應依刑事訴訟法第二百九十九條第一項前段，刑法第二百三十九條、第四
十一條第一項、罰金罰鍰提高標準條例第二條，判決如主文。
本案經檢察官蔡榮龍到庭執行職務
中      華      民      國      九十一      年      四    月    三十    日
                                      臺灣屏東地方法院刑事第二庭
                                          審判長法  官  吳永宋
                                                法  官  陳松檀
                                                法  官  李淑惠
右正本證明與原本無異。
如不服本判決應於收受本判決後送達後十日內向本院提出上訴書狀，其未敘述上訴理
由者，並得於提起上訴後十日內向本院補提理由書狀（均須按他造當事人之人數附繕
本 ）「切勿逕送上級法院」
                                          書記官       魏慧夷
中      華      民      國      九十一      年      四    月    三十    日
附錄論罪法條
刑法第二百三十九條
 (通姦罪)
有配偶而與人通姦者，處一年以下有期徒刑。其相姦者亦同。
